臺灣臺中地方法院刑事判決　　　　　　　　　　　　九十一年度訴字第二五六號
　　公　訴　人　臺灣臺中地方法院檢察署檢察官
　　被　　　告　甲○○
　　選任辯護人　周啟同律師
右列被告等因違反廢棄物清理法案件，經檢察官提起公訴（九十一年度偵字第七四九
九號），本院判決如左：
    主  文
甲○○未依規定領有廢棄物清除、處理許可文件，從事廢棄物清除，累犯，處有期徒
刑壹年貳月。
    事  實
一、甲○○係大貨車司機，曾於民國八十七年間，因違反水利法案件，經臺灣高等法
    院臺中分院於八十七年十一月十日判處有期徒刑三月確定，於八十八年一月十三
    日易科罰金而執行完畢，猶不知悔改，明知從事清除廢棄物須向中央或地方主管
    機關申請核發許可文件後，始得從事廢棄物清除，竟未依法領有廢棄物清除、處
    理許可文件，於九十一年四月十日下午六、七時許，駕駛車牌號碼ＨＬ─０七０
    號營業用大貨車，行經臺中市○○路附近時，受一不知名之人委託，以每車新臺
    幣（下同）二千五百元之代價，自該處將該不知名之人在拆除建築物後所產生夾
    雜有保麗龍、水泥袋及塑膠袋等一般廢棄物之廢土、水泥塊等物，載運至臺中縣
    太平市○○路○段太平市公所垃圾場旁之空地堆置，而從事一般廢棄物之清除工
    作。嗣於同日下午八時十五分許，甲○○駕駛前開車輛至上開垃圾場旁空地欲傾
    倒該一般廢棄物之際，為臺中縣環境保護局稽查人員會同員警當場查獲，而查悉
    上情。
二、案經臺中縣警察局霧峰分局報請臺灣臺中地方法院檢察署檢察官偵查起訴。
    理  由
一、訊據被告甲○○固對於右揭於九十一年四月十日下午六、七時許，駕駛車牌號碼
    ＨＬ─０七０號營業用大貨車，行經臺中市○○路附近時，受人委託，以每車二
    千五百元之代價，自該處將夾雜保麗龍、水泥袋及塑膠袋等一般廢棄物之廢土、
    水泥塊等物載運至臺中縣太平市○○路○段太平市公所垃圾場旁之空地堆置，並
    於同日下午八時十五分許，在上址垃圾場旁之空地欲傾倒該一般廢棄物時，即為
    警查獲之事實供認不諱，然矢口否認有何違反廢棄物清理法之犯行，辯稱：伊所
    載運之一般廢棄物係私人建築用地上之廢棄物，且該廢棄物係由土地所有人自行
    清理，伊僅負責載運，非屬清除或處理行為，應無須向地方主管機關申請核發許
    可文件之必要，自不構成廢棄物清理法第四十六條第一項第四款前段之罪云云。
    經查：
（一）右揭被告未領有廢棄物清理、處理許可文件，而載運上開一般廢棄物欲至臺中
      縣太平市○○路○段太平市公所垃圾場旁之空地堆置之事實，業據被告於警詢
      、偵查及本院審理時供述無訛，並有臺中縣環保局環境稽查工作紀錄一份、現
      場照片八張、現場圖一份等在卷可稽，足認被告此部分之自白與事實相符。又
      被告所載運之廢棄物中，雖包含廢土、廢水泥塊等營建廢棄物，此等營建廢棄
      物固屬於有用資源，非屬廢棄物範圍；然其中所夾雜因施工所附帶產生之保麗
      龍、水泥袋、塑膠袋等廢棄物，則屬於一般事業廢棄物，是被告所運輸者，係
      屬一般廢棄物無疑。
（二）再者，依事業廢棄物貯存清除處理方法及設施標準第二條第二款規定，所謂清
      除係指廢棄物之收集、運輸行為，則被告載運一般廢棄物至上揭垃圾場旁空地
      欲傾倒之行為，即屬一般廢棄物之清除行為無疑，故被告辯稱伊僅負責載運廢
      棄物，非屬清除行為云云，即不足採。
（三）從而，縱被告尚未非法棄置該廢棄物，然因被告未領有廢棄物清理、處理許可
      文件，即已從事廢棄物之清除，顯已違反違反廢棄物清理法第四十六條第一項
      第四款前段之規定，殆無疑義，是被告上揭所辯，均不足採信。本件事證明確
      ，被告之犯行，應堪認定。
二、核被告甲○○未領有廢棄物清理、處理許可文件，即載運上述之一般廢棄物至臺
    中縣太平市○○路○段太平市公所垃圾場旁之空地欲堆置之犯行，係犯廢棄物清
    理法第四十六條第一項第四款前段之未領有許可文件，從事廢棄物清除罪。查廢
    棄物清理法業於九十年十月二十四日修正公布施行，修正前廢棄物清理法第二十
    二條第二項第四款前段規定，已移置於修正後第四十六條第一項第四款前段，公
    訴人對此未及審酌，誤引該法修正前之第二十二條第二項第四款作為被告論罪科
    刑之依據，尚有未洽，併此敘明。被告曾於八十七年間，因違反水利法案件，經
    臺灣高等法院臺中分院於八十七年十一月十日判處有期徒刑三月確定，於八十八
    年一月十三日易科罰金而執行完畢，此有臺灣臺中地方法院檢察署刑案資料查註
    紀錄表及臺灣高等法院被告全國前案紀錄表各一份在卷可按，其受有期徒刑之執
    行完畢，五年之內再犯有期徒刑以上之罪，係屬累犯，應依刑法第四十七條之規
    定加重其刑。爰審酌被告未依規定領有廢棄物清除、處理許可文件，擅自從事廢
    棄物清除工作，危害環境保護及居家衛生，所為自足非難，惟念被告隨意傾倒廢
    棄物之次數僅有一次，自承係順便載運廢棄物，所生危害尚非鉅大，並審酌被告
    二人犯罪之動機、目的、手段及犯後之態度等一切情狀，量處如主文所示之刑。
據上論斷，應依刑事訴訟法第二百九十九條第一項前段，廢棄物清理法第四十六條第
一項第四款、刑法第十一條前段、第四十七條，判決如主文。
中      華      民      國      九十一    年     十一    月    二十六   日
                                  臺灣臺中地方法院刑事第四庭
                                     法  官  王  世  華
右正本證明與原本無異。
如不服本判決，應於判決送達後十日內向本院提出上訴狀，上訴於臺灣高等法院臺中
分院( 須附繕本 )。
                                     書記官
中      華      民      國      九十一    年     十一    月    二十七   日
附錄論罪科刑法條：
廢棄物清理法四十六條第一項第四款
